【裁判字號】    97,上易,538
【裁判日期】    970902
【裁判案由】    給付運費
【裁判全文】
臺灣高等法院民事判決                 97年度上易字第538號
上  訴  人  安泰國際物流有限公司
法定代理人  甲○○
訴訟代理人  乙○○
被  上訴人  永欣豐華股份有限公司
法定代理人  丙○○
上列當事人間給付運費事件，上訴人對於中華民國97年5月5日臺
灣臺北地方法院97年度訴字第576號第一審判決提起上訴，本院
於97年8月19日言詞辯論終結，判決如下：
    主  文
上訴駁回。
第二審訴訟費用由上訴人負擔。
    事實及理由
一、上訴人起訴主張：被上訴人於民國（下同）96年8、9月間委
    託伊承攬運送貨物 (日期、重量、航空貨運單【air waybi
    ll】號碼、金額均詳如附表所示)，伊業已依約履行、安排
    貨物運送事宜，並將貨物運抵目的地，合計應收取 (含稅)
    運送費用共計新臺幣（下同）807,488元。詎被上訴人屢經
    催討均未予置理，爰依兩造間承攬運送契約，求為命被上訴
    人給付807,488元並加計法定遲延利息之判決。
二、被上訴人則以：96年8月前，伊僅從事報關業，並未從事承
    攬運送業，自無運送貨物必要。96年8月後，伊固擬從事百
    貨公司業、便利商店業、餐館業、國際貿易業、飲料、服飾
    、日常用品、清潔用品、電子材料等批發業，惟尚未及經營
    ，公司帳戶即遭上訴人扣押，實則與上訴人往來者，應係訴
    外人永欣航空貨運承攬有限公司 (下稱永欣航空貨運公司)
    等語，資為抗辯。
三、原審判決駁回上訴人之請求，上訴人不服，提起上訴，並聲
    明：(一)原判決廢棄。(二)被上訴人應給付上訴人807,488元，
    及自支付命令送達翌日起至清償日止按年息5%計算之利息。
    被上訴人答辯聲明：上訴駁回。
四、按契約之成立，以當事人意思表示合致為要件(民法第153條
    第1項參照)。又，民事訴訟如係由原告主張權利者，應先由
    原告負舉證之責，若原告先不能舉證，以證實自己主張之事
    實為真實，則被告就其抗辯事實即令不能舉證，或其所舉證
    據尚有疵累，亦應駁回原告之請求 (最高法院17年上字第91
    7號判例參照)。
  (一)查，上訴人主張之上開事實，固據提出帳單、航空貨運單影
    本為證，惟為被上訴人所否認，並抗辯稱：沒有人與我聯絡
    ，本案與被上訴人公司無關，支付命令上證物一收費明細表
    4張，上訴人原來客戶名稱是記載永欣航空公司，後來又再
    改為被上訴人永欣豐華公司，這是一案兩告等語。茲上訴人
    就其與被上訴人間是否有運送契約存在，業於本院自認無證
    據可以提出，是以其既未能舉證以實其說，自難依其陳述，
    即為有利之認定。
  (二)丙○○固自96年6月29日起即擔任被上訴人公司法定代理人
    (見原審卷第21頁)，但其於原審及本院均否認曾以法定代理
    人身分代表被上訴人與上訴人訂立承攬運送契約，上訴人於
    原審亦自承該公司向與由丙○○為法定代理人之訴外人永欣
    航空貨運公司訂立承攬運送契約，並非與被上訴人公司締約
    ，僅因嗣後察覺丙○○已與永欣航空貨運公司間無干係，乃
    轉向被上訴人公司請求給付運費；於本院亦陳稱收費單是寄
    到德惠街153號1樓，這是永欣航空及被上訴人公司地址，貨
    物是送到香港去，當時丙○○是永欣航空公司的負責人等語
    (見本院卷第20頁)。按，上訴人所提出之航空貨運單其上載
    明託運人為上訴人，且航空貨運單上並無被上訴人簽名、捺
    印或其他足以辨識被上訴人有託運之證明，有該等航空貨運
    單影本附卷可稽 (見原審卷第26-67頁)，另上訴人於原審所
    提出之帳單影本總表，其上客戶名稱記載為被上訴人 (見原
    審卷第25頁)，然另於其他訴訟中，所提出者則記載為永欣
    航空貨運公司，此有被上訴人提出之帳單影本總表 (見本院
    卷第23頁)，可見，被上訴人抗辯上訴人係就同一事實先後
    對不同公司起訴即屬有據。
  (三)上訴人主張：永欣航空貨運公司之法定代理人於96年9月4日
    已變更為李光輝 (見本院卷第39頁上訴人提出之公司變更登
    記事項卡)，被上訴人拒絕上訴人付款之請求後，上訴人副
    總經理賴榮桐曾多次前往被上訴人設立所在地，並與丙○○
    就應付款為討論，丙○○稱因上訴人公司之業務謝英傑前為
    其員工，因於任職時積欠其私人債務高達百萬元，故謝以較
    市場行情更低之條件向伊提出承攬之請求時，伊為降低損失
    ，始委託上訴人運送，因此，丙○○於96年9月4日已非法定
    代理人，仍於96年9月間委託上訴人進行多筆運送，即屬基
    於被上訴人法定代理人之地位而為之，兩造間成立承攬運送
    契約云云。按，上訴人上開陳述非但與之前不符，且依其所
    提出之附表，僅第3張編號3-18之運送日期在於96年9月4日
    以後，如其上開陳述屬實，丙○○與永欣航空貨運公司間之
    法律地位為何，如何憑認丙○○此時係以被上訴人公司法定
    代理人之身分與上訴人成立承攬運送契約，未見上訴人舉證
    證明，所為陳述，即不足採信。
  (四)綜上所述，上訴人所提出之證據，並未能證明兩造間於附表
    所示日期就附表所示貨物成立承攬運送契約，其據此為請求
    即無理由。
五、兩造間就附表所示日期及貨物，並未成立承攬運送契約，上
    訴人依承攬運送契約，請求被上訴人給付該等貨物運送等費
    用共80萬7千4百88元，及自支付命令送達翌日起至清償日止
    ，按週年利率5%計算之利息，即屬無據，不應准許，原審為
    上訴人敗訴之判決，並無不合。上訴意旨指摘原判決不當，
    求予廢棄改判，為無理由，應予駁回。
六、本件事證已明，兩造其餘攻擊防禦方法與本件判決結果不生
    影響，不予一一論述，附此敘明。
七、據上論結，本件上訴為無理由，依民事訴訟法第449條第1項
    、第78條，判決如主文。
中    華    民    國    97    年    9     月    2     日
                    民事第十五庭
                        審判長法  官  林恩山
                              法  官  陳雅玲
                              法  官  黃國忠
正本係照原本作成。
不得上訴。
中    華    民    國    97    年    9     月    3     日
                              書記官  董曼華


司法院資訊處製作；財團法人民間司法改革基金會備份。
